【裁判字號】    99,上訴,498
【裁判日期】    990603
【裁判案由】    毒品危害防制條例等
【裁判全文】
臺灣高等法院臺南分院刑事判決         99年度上訴字第498號
上  訴  人
即  被  告  甲○○
上列上訴人因毒品危害防制條例等案件，不服臺灣嘉義地方法院
99年度訴字第224號中華民國99年3月31日第一審判決（起訴案號
：臺灣嘉義地方法院檢察署99年度偵字第1641號、99年度毒偵字
第358號），提起上訴，本院判決如下：
    主  文
上訴駁回。
    理  由
一、依刑事訴訟法第350條、第361條、第362條、第367條規定，
    不服地方法院之第一審判決而上訴者，須提出上訴書狀，並
    應敘述具體理由，為上訴必備之程式；其所提出之書狀未敘
    述上訴理由，或僅曾以言詞陳述上訴理由者，均應於上訴期
    間屆滿後20日內補提理由書於第一審法院。第一審法院經形
    式審查，認逾期未補提上訴理由者，應定期間先命補正；逾
    期未補正者，為上訴不合法律上之程式，應以裁定駁回。倘
    已提出上訴理由，但所提非屬具體理由者，則由第二審法院
    以上訴不合法律上之程式，判決駁回。而所謂具體理由，必
    係依據卷內既有訴訟資料或提出新事證，指摘或表明第一審
    判決有何採證認事、用法或量刑等足以影響判決本旨之不當
    或違法，而構成應予撤銷之具體事由，始克當之（例如：依
    憑證據法則具體指出所採證據何以不具證據能力，或依憑卷
    證資料，明確指出所為證據證明力之判斷如何違背經驗、論
    理法則）；倘僅泛言原判決認定事實錯誤、違背法令、量刑
    失之過重或輕縱，而未依上揭意旨指出具體事由，或形式上
    雖已指出具體事由，然該事由縱使屬實，亦不足以認為原判
    決有何不當或違法者（例如：對不具有調查必要性之證據，
    法院未依聲請調查亦未說明理由，或援用證據不當，但除去
    該證據仍應為同一事實之認定），皆難謂係具體理由，俾與
    第二審上訴制度旨在請求第二審法院撤銷、變更第一審不當
    或違法之判決，以實現個案救濟之立法目的相契合，並節制
    濫行上訴（最高法院97年度台上字第892號、97年度台非字
    第454號判決意旨參照，參見97年4月司法院公報第214頁及
    97年11月司法院公報第104頁；另97年度台上字第3889號判
    決亦同此旨）。
二、查原判決審理結果認定之犯罪事實及主要理由為：
（一）上訴人即被告甲○○先後為下列犯行：(一)意圖為自己不法
      所有，基於竊盜之犯意，於98年11月19日下午6時許，在
      嘉義縣民雄鄉○○村○○街20巷11號前，徒手竊取李慧榮
      所有，置於上址門前之鐵製手推車1部，得手後以其於同
      日竊得之車牌號碼MVG－868號機車（竊取機車部分，經檢
      察官另行聲請簡易判決處刑，並由原審以99年度嘉簡字第
      395號判刑在案）載運，離去之際適為李慧榮發現並報警
      處理，始查悉上情。(二)基於施用第一、二級毒品之犯意，
      於99年1月28日晚間某時，在其友人嘉義市之住處，以將
      海洛因及甲基安非他命混合後再以針筒注射之方式，同時
      施用第一級毒品海洛因、第二級毒品甲基安非他命1次。
      嗣於99年1月29日10時30分許，其因騎乘機車闖紅燈為警
      攔檢，員警發現其為竊盜通緝犯，並有毒品前科，右手有
      注射痕跡，經得其同意而於同日13時許採集其尿液送驗，
      結果呈海洛因之代謝物嗎啡及甲基安非他命陽性反應，而
      查悉上情。
（二）上開犯罪事實，業據被告分別於警詢及偵查中承認，且於
      原審準備程序為認罪陳述，並同意改行簡易審判程序，嗣
      原審即裁定逕予審理並判決等情（見原審卷第34頁、第41
      頁）；又上開犯罪事實(一)部分，核與被害人李慧榮證述之
      情節相符（見第二分局警卷第5至6頁），並有被害報告單
      、被害人李慧榮指認被告之指認照片各1紙，現場照片1張
      在卷足稽（見第二分局警卷第7至9頁）。犯罪事實(二)部分
      ，被告為警查獲後，員警得其同意而於99年1月29日13時
      許採集其尿液送驗，結果呈海洛因代謝物嗎啡及甲基安非
      他命陽性反應，有勘查採證同意書、代號與真實姓名對照
      表（代號：中C05）、台灣檢驗科技股份有限公司99年2月
      12日濫用藥物尿液檢驗報告各1紙在卷可佐（見中埔分局
      警卷第4至6頁），綜上堪認被告具任意性之自白均與事實
      相符。
（三）因認被告所為犯罪事實(一)部分，係犯刑法第320條第1項之
      竊盜罪。又海洛因、甲基安非他命分別為毒品危害防制條
      例所定之第一、二級毒品，核被告所為犯罪事實(二)部分，
      係犯毒品危害防制條例第10條第1項之施用第一級毒品罪
      ，以及同條第2項之施用第二級毒品罪；其為施用而持有
      海洛因、甲基安非他命之低度行為，為施用之高度行為所
      吸收，均不另論罪；又被告供稱其係同時施用海洛因及甲
      基安非他命（見原審卷第34頁），既無證據足認被告係分
      別施用第一、二級毒品，應認其係以一施用毒品行為同時
      觸犯毒品危害防制條例第10條第1項之施用第一級毒品罪
      以及同條第2項之施用第二級毒品罪，為想像競合犯，應
      依刑法第55條之規定，從一重之施用第一級毒品罪論處。
      又被告前因施用毒品案件，經臺灣臺北地方法院以90年度
      毒聲字第2528號裁定令入戒治處所施以強制戒治，嗣因無
      繼續強制戒治之必要，於民國91年6月6日停止其處分並付
      保護管束，接續執行其另案所處徒刑，強制戒治之指揮書
      執行完畢日為91年11月16日；嗣於前開強制戒治執行完畢
      後5年內之94年11月間連續施用第一級毒品，經臺灣臺南
      地方法院以95年度訴字第237號判處有期徒刑8月，並與其
      另犯之攜帶兇器竊盜、脫逃罪定應執行刑為有期徒刑1年
      10月確定，嗣經同法院以96年度聲減字第636號裁定減刑
      並定應執行刑為有期徒刑11月又15日確定，於96年7月16
      日徒刑執行完畢出監之事實，有臺灣高等法院被告前案紀
      錄表在卷可佐，其於受徒刑之執行完畢後，5年以內故意
      再犯本件有期徒刑以上之2罪，均應依刑法第47條第1項之
      規定論以累犯，並加重其刑。再其所犯上開竊盜、施用第
      一級毒品罪，犯意各別，行為互異，應予分論併罰。而依
      被告之供述及卷附其前案紀錄表、前案判決書等，審酌：
      被告為國中肄業之智識程度，入監前係從事外牆油漆工作
      ，與兄長共同生活，有多次竊盜及施用毒品等前案紀錄，
      正值青壯，不思勞動賺取報酬，竟一再竊取他人財物，經
      觀察、勒戒及強制戒治，猶未能戒除毒癮，顯然缺乏禁絕
      毒害決心，惟施用毒品係屬戕害自身健康之行為，且其犯
      後坦承犯行，態度尚稱良好，竊取之手推車已由被害人取
      回等一切情狀，分別就竊盜、施用第一級毒品部分別量處
      有期徒刑4月、10月，並定應執行刑為有期徒刑1年。
三、查原判決已詳述所憑證據與認定之理由，因認被告係分別犯
    竊盜罪、毒品危害防制條例第10條第1項之施用第一級毒品
    罪，並以被告有累犯加重其刑之適用，及曾有竊盜、施用毒
    品案件前科，經法院裁定送觀察勒戒完畢，竟再有本案犯行
    等一切情狀，而分別量處有期徒刑4月、10月，並定應執行
    有期徒刑1年。本院審核原判決，並無違誤，所為量刑亦屬
    允當。被告以原判決量刑過重為由提起上訴。惟查，被告前
    因施用毒品案件，經臺灣臺北地方法院以90年度毒聲字第25
    28號裁定令入戒治處所施以強制戒治，嗣因無繼續強制戒治
    之必要，於民國91年6月6日停止其處分並付保護管束，接續
    執行其另案所處徒刑，強制戒治之指揮書執行完畢日為91年
    11月16日；嗣於前開強制戒治執行完畢後5年內之94年11月
    間連續施用第一級毒品，經臺灣臺南地方法院以95年度訴字
    第237號判處有期徒刑8月，並與其另犯之攜帶兇器竊盜、脫
    逃罪定應執行刑為有期徒刑1年10月確定，嗣經同法院以96
    年度聲減字第636號裁定減刑並定應執行刑為有期徒刑11月
    又15日確定，於96年7月16日徒刑執行完畢出監之事實，有
    臺灣高等法院被告前案紀錄表在卷可佐，其於受徒刑之執行
    完畢後，5年以內故意再犯本件有期徒刑以上之2罪，為累犯
    ，應依法加重其刑，而被告上開所犯竊盜、施用第一級毒品
    ，其犯意各別，行為互殊，自應分論併罰。原審乃審酌上開
    全部情狀並有累犯加重之適用，惟因被告尚知坦認犯行、態
    度良好，且施用毒品行為屬自戕行為等一切情狀，分別量處
    有期徒刑4月、10月，並定應執行有期徒刑1年。本院審核，
    原判決認事用法並無不合，所為量刑亦屬適當。再查，刑法
    第320條第1項竊盜罪之法定刑為「5年以下有期徒刑、拘役
    或5百元以下罰金」，毒品危害防制條例第10條第1項施用第
    一級毒品之法定刑為「6月以上5年以下有期徒刑」，本案被
    告之犯行因有累犯加重本刑至二分之一之適用，經加重後刑
    法第320條第1項竊盜罪之最重法定刑可達「7年6月」，毒品
    危害防制條例第10條第1項之法定刑應為「7月以上7年6月以
    下有期徒刑」，原判決僅分別量處有期徒刑4月、10月，仍
    屬從輕量處。末查被告之上訴理由，並未具體指摘原判決於
    認定事實、適用法律及量刑等項有何違法或不當，依上開說
    明，本件上訴不合法律上程式，應予駁回，並不經言詞辯論
    為之。
據上論斷，應依刑事訴訟法第367條前段、第372條，判決如主文
。
中    華    民    國    99    年     6    月     3    日
                  刑事第一庭    審判長法  官  茆臺雲
                                      法  官  蔡長林
                                      法  官  王明宏
以上正本證明與原本無異。
施用第一級毒品判刑部分，如不服本判決應於收受送達後10日內
向本院提出上訴書狀，其未敘述上訴理由者，並得於提起上訴後
10 日內向本院補提理由書（均須按他造當事人之人數附繕本）
「切勿逕送上級法院」。
竊盜部分，不得上訴。
                                      書記官  黃全忠
中    華    民    國    99    年    6     月    3     日
刑法第320條第1項：
意圖為自己或第三人不法之所有，而竊取他人之動產者，為竊盜
罪，處5年以下有期徒刑、拘役或5百元以下罰金。
附錄本判決論罪科刑法條：
毒品危害防制條例第10條第1項：
施用第一級毒品者，處6月以上5年以下有期徒刑。

司法院資訊處製作；財團法人民間司法改革基金會備份。
